【裁判字號】    98,消債更,173
【裁判日期】    981014
【裁判案由】    更生事件
【裁判全文】
臺灣士林地方法院民事裁定           98年度消債更字第173號
債  務  人  甲○○
上列當事人聲請更生事件，本院裁定如下：
    主  文
債務人甲○○自中華民國九十八年十月十四日十七時起開始更生
程序。
命司法事務官進行本件更生程序。
    理  由
一、按債務人與金融機構協商成立者，不得聲請更生或清算，但
    因不可歸責於己之事由，致履行顯有重大困難者，不在此限
    。本條例施行前，債務人依金融主管機關協調成立之中華民
    國銀行公會會員辦理消費金融案件無擔保債務協商機制與金
    融機構成立之協商，準用前項之規定，消費者債務清理條例
    第151 條第5 項、第6 項分別定有明文。次按，債務人不能
    清償債務或有不能清償之虞，且無擔保或無優先權之債務總
    額未逾新臺幣（下同）1,200 萬元者，於法院裁定開始清算
    程序或宣告破產前，得向法院聲請更生，觀諸同條例第3 條
    、第42條第1 項規定自明。又法院開始更生程序之裁定，應
    載明其年、月、日、時，並即時發生效力。法院開始更生或
    清算程序後，得命司法事務官進行更生或清算程序，必要時
    得選任律師、會計師或其他適當之自然人或法人一人為監督
    人或管理人，復為同條例第45條第1 項、第16條所明定。
二、本件聲請意旨略以：伊有不能清償債務情事，前曾於民國95
    年7 月依中華民國銀行公會會員辦理消費金融案件無擔保債
    務協商機制與最大債權金融機構成立協商，協商條件為每月
    還款新臺幣（下同）25,083元。此外，尚需按月繳納未加入
    協商之台北市第一信用合作社還款金額2,945 元，致伊每月
    還款金額達28,028元。伊於96年4 月間懷孕，懷孕後每月生
    活開銷增加，不得已而毀諾，故伊確係因不可歸責於己之事
    由，致履行協商條件顯有重大困難。且伊無擔保或無優先權
    之債務總額未逾1,200 萬元，復未經法院裁定開始清算程序
    或宣告破產，爰向本院聲請更生等語。
三、經查，債務人甲○○所主張之上開事實，業據提出債務人全
    戶戶籍謄本（見本院卷第9 至12頁）、95、96年度綜合所得
    稅各類所得資料清單及財產歸屬資料清單（見本院卷第16至
    18頁）、財團法人金融聯合徵信中心當事人綜合信用報告－
    債務清理條例前置協商專用債權人清冊（見本院卷第26至30
    頁）、中華民國銀行公會會員辦理消費金融案件無擔保債務
    協商機制協議書、無擔保債務還款計畫書（見本院卷第45、
    46頁）、薪資轉帳存摺內頁影本（見本院卷第96、102 頁）
    、薪資單影本（見本院卷第97至101 頁）、台北市第一信用
    合作社存摺內頁影本（見本院卷第116 、117 頁）等為證，
    核屬相符，堪認為真正。是以債務人目前每月平均薪資僅約
    5,590 元（此有聲請人98年1 月至5 月之薪資轉帳證明，附
    卷可參），實不足以清償協商金額25,083元，其主張有不可
    歸責於己之事由致履行協商顯有重大困難，堪認為真實。又
    債務人查無消費者債務清理條例第6 條第3 項、第8 條或第
    46 條 各款所定駁回更生聲請之事由存在，準此，債務人聲
    請更生，應屬有據。揆諸首揭規定及說明，應予開始更生程
    序，並命司法事務官進行本件更生程序。
四、爰裁定如主文。
中    華    民    國    98    年    10    月    14    日
                  民事第二庭  法      官  藍雅清
上為正本係照原本作成。
本件不得抗告。
中    華    民    國    98    年    10    月    14    日
                              書  記  官  羅伊安


司法院資訊處製作；財團法人民間司法改革基金會備份。
